【裁判字號】    99,審易,2591
【裁判日期】    990721
【裁判案由】    竊盜等
【裁判全文】
臺灣高雄地方法院刑事判決            99年度審易字第2591號
公  訴  人  臺灣高雄地方法院檢察署檢察官
被      告  甲○○
上列被告因竊盜等案件，經檢察官提起公訴（99年度偵字第1352
9號），本院依簡式審判程序判決如下：
    主  文
甲○○攜帶兇器，毀越安全設備，於夜間侵入住宅竊盜，累犯，
處有期徒刑壹年肆月；又以不正方法由自動付款設備取得他人之
物，共貳罪，均累犯，各處拘役參拾日，如易科罰金，均以新臺
幣壹仟元折算壹日。前開拘役部分，應執行拘役肆拾日，如易科
罰金，以新臺幣壹仟元折算壹日。
    事  實
一、甲○○前因竊盜案件，經本院以民國95年度易字第1655號判
    決判處有期徒刑1 年確定，嗣經本院以96年度聲減字第4614
    號裁定減為有期徒刑6 月確定，於97年6 月18日縮刑期滿執
    行完畢。猶不知警惕，意圖為自己不法之所有，於99年1 月
    26日凌晨1 時許，持客觀上足以危害人生命、身體安全之鐵
    條1 支，毀壞丙○○位在高雄縣美濃鎮○○街25號住宅窗戶
    之鐵窗，踰越該窗戶侵入屋內，竊取丙○○之皮包1 只（內
    有陳秀月所有之美濃郵局提款卡1 張、美濃農會提款卡1 張
    、土地銀行提款卡1 張與現金新台幣【下同】6,000 元），
    得手後，隨即離去。旋於同日清晨5 時10分、12分許，持陳
    秀月前揭郵局提款卡及依陳秀月所留存之密碼，先後前往址
    設高雄縣美濃鎮○○路○段39號之美濃郵局及高雄縣美濃鎮
    ○○路○ 段65號土地銀行美濃分行，各1 次以輸入密碼至前
    揭地點附設自動櫃員機之不正方法，使自動櫃員機辨識系統
    誤認其為真正持卡人，依其鍵入之金額分別給付現金1,000
    元、500 元，嗣經丙○○報警處理始查獲上情。
二、案經高雄縣政府警察局旗山分局報告高雄地方法院檢察署檢
    察官偵查起訴。
    理  由
一、被告甲○○所犯均係死刑、無期徒刑、最輕本刑為3 年以上
    有期徒刑以外之罪，其於審理程序就前揭被訴事實為有罪之
    陳述，經法官告知簡式審判程序之旨，並聽取其與公訴人之
    意見後，本院認無不得或不宜改依簡式審判程序進行之處，
    爰依刑事訴訟法第273 條之1 第1 項、第284 條之1 ，裁定
    本件進行簡式審判程序，合先敘明。
二、上開事實，業據被告於警詢、偵查及本院審理中坦認不諱。
    核與證人童文軒於警詢中證述之情節相符；並有被害人陳秀
    月之美濃郵局儲金簿（帳號：00000000000000）提款紀錄影
    本、提款機現場監視攝影機翻拍照片、高雄縣政府警察局旗
    山分局中壇派出所受理刑事案件報案三聯單附卷可證，被告
    自白可堪採信。從而，本件事證明確，被告犯行堪予認定，
    應依法論科。
三、按刑法第321 條第1 項第3 款所稱兇器，其種類並無限制，
    凡客觀上足對人之生命、身體、安全構成威脅，具有危險性
    之兇器均屬之，且祇須行竊時攜帶此種具有危險性之兇器為
    已足，不以攜帶之初有行兇之意圖為必要（最高法院79臺上
    字第5253號判例意旨可資參照）。查被告攜帶之鐵條雖未扣
    案，然被告係以該鐵條破壞鐵窗侵入住宅行竊之事實，業據
    被告於偵查中坦承不諱，並有現場照片可參，足見該鐵條質
    地堅硬，是以若持之揮打，客觀上顯然足以對人之生命、身
    體、安全構成威脅，具有危險性，應屬兇器無誤。次按刑法
    第321 條第1 項第2 款所謂安全設備，係指依社會通常觀念
    足認為防盜之設備而言，窗戶具有防盜之作用，應屬刑法第
    321 條第1 項第2 款所定之其他安全設備（最高法院55年臺
    上字第547 號判例、45年臺上字第1443號判例參照）。是核
    被告所為，係犯刑法第321 條第1 項第1 款、第2 款、第3
    款之攜帶兇器，毀越安全設備，於夜間侵入住宅竊盜罪，及
    同法第339 條之2 第1 項之以不正方法由自動付款設備取得
    他人之物罪（共2 罪）。本件被告持被害人陳秀月前揭提款
    卡自自動櫃員機提領款項之地點不一，侵害之法益不同，各
    行為具有獨立性，而為數罪，檢察官認應論以接續犯之單純
    一罪，尚有未恰。被告所犯上開加重竊盜罪（1 罪）與以不
    正方法由自動付款設備取得他人財物罪（2 罪）間，犯意各
    別、行為互殊，應分論併罰。又被告有事實欄所載之前科紀
    錄，於97年6 月18日執行完畢之事實，有卷附臺灣高等法院
    被告前案紀錄表可參，其受有期徒刑執行完畢5 年內，故意
    再犯有期徒刑以上之3 罪，均為累犯，均應加重其刑。本院
    審酌被告正值壯年，不思以正途取財，未能尊重他人財產權
    ，尚未賠償被害人損失，行為顯然可議；惟慮及被告坦承犯
    行，態度尚佳等一切情狀，分別量處如主文所示之刑；並衡
    酌被告之學歷為高職肄業、職業為工人、家境小康等情（參
    見調查筆錄受詢問人欄之記載），就宣告拘役部分，均諭知
    如主文所示易科罰金之折算標準，並依刑法第51條第6 款規
    定，定其應執行之刑及諭知易科罰金之折算標準，以資懲儆
    。至未扣案之鐵條1 支，雖係供被告犯本件加重竊盜所用之
    物，然尚無證據足認係被告所有，爰不諭知沒收。
據上論結，應依刑事訴訟法第273 條之1 第1 項、第299 條第1
項前段，刑法第321 條第1 項第1 款、第2 款、第3 款、第339
條之2 、第47條第1 項、第51條第6 款，刑法施行法第1 條之1
，判決如主文。
本案經檢察官乙○○到庭執行職務。
中    華    民    國    99    年    7     月    21    日
                  刑事第十庭  法  官  方錦源
以上正本證明與原本無異。
如不服本判決應於送達後10日內向本院提出上訴狀。
中    華    民    國    99    年    7     月    21    日
                              書記官  黃勤涵
附錄本案論罪科刑法條：
刑法第321 條第1 項第1 至3 款
犯竊盜罪而有左列情形之一者，處6 月以上、5 年以下有期徒刑
：
一於夜間侵入住宅或有人居住之建築物、船艦或隱匿其內而犯之
  者。
二毀越門扇、牆垣或其他安全設備而犯之者。
三攜帶兇器而犯之者。
刑法第339 條之2
意圖為自己或第三人不法之所有，以不正方法由自動付款設備取
得他人之物者，處3 年以下有期徒刑、拘役或1 萬元以下罰金。

司法院資訊處製作；財團法人民間司法改革基金會備份。
